【裁判字號】    88,易,1142
【裁判日期】    890517
【裁判案由】    竊盜
【裁判全文】
臺灣苗栗地方法院刑事判決                        八十八年度易字第一一四二號
    公  訴  人  臺灣苗栗地方法院檢察署檢察官
    被      告  丁○○
右列被告因竊盜案件，經檢察官提起公訴（八十八年度偵字第五三八三號），本院判
決如左：
    主  文
丁○○共同竊盜，未遂，累犯，處有期徒刑陸月。
    事  實
一、丁○○於民國八十年間，曾因違反麻醉藥品管理條例案件，經台灣高雄地方法院
    判處有期徒刑三年七月確定，於民國八十五年七月八日假釋期滿而執行完畢，仍
    不知悔改，於八十八年十月十七日十一時許，駕駛其所有之車號ＭＦ─八八二六
    號自用小貨車，搭載林志柔（經本院另予審結）及不知情之林志柔女友戊○○，
    在苗栗縣後龍鎮龍坑里十五鄰一七一之六號長輝窯業工廠前，竟基於與乙○○間
    共同犯意之聯絡，意圖為自己不法之所有，由林志柔先行侵入（未據告訴）該工
    廠搜尋財物，丁○○隨後亦侵入（未據告訴）該工廠共同搜尋財物，適該工廠廠
    長甲○○巡視工廠，發現機房內有上開二人，乃返回工廠旁之住處以電話報警，
    嗣經警到場查獲丁○○，林志柔則伺機逃逸，始未得逞。
二、案經苗栗縣警察局竹南分局報請臺灣苗栗地方法院檢察署檢察官偵查起訴。
    理  由
一、右揭事實，訊據被告丁○○矢口否認有竊盜犯行，辯稱：伊根本未曾進入前開工
    廠云云，惟查，有關被告在右揭時、地與同案被告林志柔侵入長輝窯業工廠為警
    查獲等情，業據被告警訊中供承不諱，並經証人即長輝窯業工廠廠長甲○○於警
    訊中指訴「工廠前通路有以磚塊、板車斜斜圍起來，案發當天伊先發現有車停在
    工廠對向車道路旁，後來發現在工廠內有陌生人，便返回相鄰之住處打電話報警
    ，警方到時，見有人倉皇逃出來，結果只捉到一人，另有一女子在車上打電話」
    等情甚詳，核與工廠負責人丙○○、與被告同車之戊○○在偵審中供述情節相符
    ，並有現場照片十張附卷可稽；參以同案被告林志柔偵查中亦供稱：伊與被告丁
    ○○駕車經過該工廠以為係廢棄工廠，要撿拾廢鐵，即叫被告丁○○在下一個路
    口掉頭，將車停在工廠前之對向車道路旁，由伊提議進入工廠，並由伊先進入工
廠，被告於五分鐘後才進入等語，足證被告所辯：伊根本未曾進入前開工廠云云
    ，並非實在，應以被告警訊中之供述及同案被告林志柔之証詞，始符事實。
二、次查，被告於警訊中辯稱：伊因內急而進入前開工廠，並已將小便排泄於窯業旁
    外面一個水池旁云云，惟經警方在現場會同被告至其所指小便處所，並未見任何
    排泄痕跡等情，已記載於警訊筆錄明確；又被告於被警查獲當時，身上揣有新買
    之棉布手套乙雙，而該手套係當日經林志柔囑其女友戊○○所購買，亦經被告供
    承屬實，並經証人戊○○証述無訛；復查，被告審理中辯稱：伊停車係欲大、小
    解（警訊時先稱係小解，審理中又改稱大解），因無衛生紙而返回車上云云，惟
    被告既已供承其駕駛車輛係經過長輝窯業工廠後再調頭返回該工廠，而查其車輛
    停放處即有加油站標誌，前方二百公尺處即有加油站，可供方便，被告既在此已
    二度行車，應不致視而不見；又被告雖自稱係因內急而停車，然察其停車之處，
    既不在工廠門前，亦不在其自稱大解所在小徑之入口處（見被告五月五日審理中
    親自勾劃照片，偵卷第十七頁左下方），卻在當日風甚大（見被告及証人戊○○
    供述）之情形下，甘願捨近求遠，將車停置於工廠及小徑對面之馬路，而跨過路
    中央之安全島，並橫越六線道近五十公尺寬之大馬路，再上行爬登小徑約二十公
    尺大解，嗣又因發現未帶衛生紙而返回車上，是知其所辯種種情狀，均顯與常情
    未符；足證被告丁○○及林志柔確係意圖竊取財物而進入工廠，其將車輛停置較
    遠處，無非在避人耳目；其帶手套係為防留下指紋；而其所辯意欲大、小解云
    云，均只是畏罪卸責之詞，無足採信，被告竊盜罪行洵堪認定。
三、按侵入竊盜究以何時為著手，依一般社會觀念，咸認行為人以竊盜為目的而侵入
    他人住宅，搜尋財物時，即應認與竊盜行為之著手相當，縱其停留時間尚短，惟
    既已用眼睛搜尋財物，雖其物色之財物尚未移入自己支配管領之下，惟從客觀上
    已足認其行為與侵犯他人之財物之行為相關，且屬具有一貫接連性之行為，顯已
    著手於竊盜行為之實行，自應成立刑法第三百二十條第三項、第一項之竊盜罪之
    未遂犯，最高法院八十四年度台上字第四三四一號判決可資參照。核被告所為，
    係犯刑法第三百二十條第三項、第一項竊盜未遂罪。被告已著手於犯罪行為之實
    行而不遂，為未遂犯，應依刑法第廿六條前段規定減輕其刑。被告與林志柔間有
    犯意之聯絡及行為之分擔，均為共同正犯。又被告曾因違反麻醉藥品管理條例等
    案件，經台灣高雄地方法院判處有期徒刑三年七月確定，於八十五年七月八日假
    釋付保護管束期滿而執行完畢，有臺灣高等法院被告全國前案記錄表在卷可參，
    其於五年以內再犯有期徒刑以上之罪，為累犯，應依累犯之規定加重其刑。爰審
    酌被告之品行、犯罪之動機、目的、手段、所生之危害及犯罪後之態度等一切情
    狀，量處如主文所示之刑。被告為警查獲時持有之棉布手套乙雙，為被告所有且
    係供犯罪所用之物，惟未經扣案，亦不能証明仍然存在，爰不宣告沒收。
據上論斷，應依刑事訴訟法第二百九十九條第一項前段，刑法第二十八條、第三百二
十條第三項、第一項、第四十七條，罰金罰鍰提高標準條例第一條前段，判決如主文
。
本案經檢察官戴瑞麒到庭執行職務。
中      華      民      國    八十九    年      五      月    十七    日
                                       苗栗地方法院刑事庭
                                             法  官  楊  台  清
右正本證明與原本無異。
如不服本判決，應於送達後十日內向本院提出上訴狀 (須附繕本)，上訴於台灣高等
法院台中分院。
                                    書記官   李 惠 雯
中      華      民      國    八十九    年      五      月     十七     日
附錄論罪科刑法條
刑法第三百二十條第一項
意圖為自己或第三人不法之所有，而竊取他人之動產者，為竊盜罪，處五年以下有期
徒刑、拘役或五百元以下罰金。
前二項之未遂犯罰之。


司法院資訊處製作；財團法人民間司法改革基金會備份。
